【裁判字號】    95,易緝,17
【裁判日期】    950510
【裁判案由】    竊盜
【裁判全文】
臺灣屏東地方法院刑事判決              95年度易緝字第17號
公  訴  人  臺灣屏東地方法院檢察署檢察官
被      告  丁○○
上列被告因竊盜案件，經檢察官提起公訴（95年度偵字第296 號
）及移送併辦（臺灣高雄地方法院檢察署95年度偵字第7625號、
第11307 號），被告於本院準備程序中就被訴事實為有罪之陳述
，經本院合議庭裁定由受命法官獨任依簡式審判程序審理，判決
如下：
    主  文
丁○○共同連續攜帶兇器竊盜，累犯，處有期徒刑壹年陸月。扣
案之鐵鋸、鐵撬各壹支沒收。
    事  實
一、丁○○前於民國90年間，因施用毒品案件，經臺灣高雄地方
    法院89年度訴字第2380號判處有期徒刑7 月，嗣經撤回上訴
    確定，甫於92年7 月15日執行完畢。詎仍不知悔改，竟基於
    意圖為自己不法所有之概括犯意，連續為下列竊盜行為：
  1.94年12月31日13時許，與黃保舜（業經本院審結）共同基於
    意圖為自己不法所有之犯意聯絡，由丁○○騎乘車牌號碼
    RMD-983 號重型機車搭載黃保舜，行經臺灣省自來水股份有
    限公司（下稱臺灣省自來水公司）設於屏東縣新園鄉港西村
    之「港西抽水站」旁，共同翻爬踰越圍牆進入「港西抽水站
    」內，徒手竊取臺灣省自來水公司所有置於圍牆邊之變電箱
    1 座（價值新台幣（下同）2,800 元）及鐵條1 支（價值
    200 元）。嗣於得手後，欲騎乘上開機車離去之際，遭巡邏
    員警當場查獲。
  2.95年3 月15日15時45分許，與蘇吉文（由檢察官另行偵辦）
    共同基於意圖為自己不法所有之犯意聯絡，由蘇吉文騎乘車
    牌號碼UED- 873號輕型機車搭載丁○○，蘇吉文並攜帶其所
    有、客觀上具有危險性，對人之生命、身體構成威脅而可足
    供兇器使用之鐵鋸1 支，在高雄縣大寮鄉○○路附近山區竹
    林內，竊取臺灣電力股份有限公司（下稱臺電公司）所有且
    屬供電設備之電纜線（約20公斤），嗣於得手後，渠2 人將
    電纜線置於機車踏板上，準備騎乘機車前往某資源回收商處
    變賣時，為警在上開新厝路段上發覺可疑，乃盤檢查獲，扣
    得鐵鋸1 支。
  3.95年4 月18日14時許，與伍水龍共同基於意圖為自己不法所
    有之犯意聯絡，由伍水龍騎乘車牌號碼BVI-401 號重型機車
    搭載丁○○，丁○○並攜帶其所有、客觀上具有危險性，對
    人之生命、身體構成威脅而可足供兇器使用之鐵撬1 支，在
    高雄縣林園鄉○○村○○○ 路之中日合成公司大門前，由丁
    ○○持鐵撬竊取相毗鄰之中國合成橡膠股份有限公司（下稱
    中國合成橡膠公司）之水溝蓋鐵板1 塊，伍水龍則在旁把風
    ，嗣於得手後，渠2 人水溝蓋鐵板置於機車踏板上，準備騎
    乘機車前往某資源回收商處變賣時，行經林園鄉○○○ 路環
    保公園前時，為警發覺可疑而盤檢查獲，並扣得鐵撬1 支。
二、案經屏東縣警察局東港分局報告臺灣屏東地方法院檢察署檢
    察官偵查起訴、高雄縣警察局林園分局報告臺灣高雄地方法
    院檢察署檢察官移送併辦。
    理  由
一、本件被告丁○○所犯係死刑、無期徒刑、最輕本刑為3 年以
    上有期徒刑以外之罪，其於本院準備程序中就被訴事實為有
    罪之陳述，經本院合議庭裁定由受命法官獨任依簡式審判程
    序，先予敘明。
二、上揭事實，訊據被告丁○○於本院審理中坦承不諱，核與同
    案被告黃保舜於本院審理中、另案被告蘇吉文、伍水龍於警
    詢、偵查中供稱情節相符，且經被害人公司之員工即臺灣省
    自來水公司技士乙○○、臺電公司技術員丙○○、中國合成
    橡膠公司總務組員工甲○○於警詢中就被竊情節指述綦詳，
    並有贓物認領保管單3 紙、行竊地點暨查獲照片共6 張在卷
    可稽，此外，復有分屬共犯蘇吉文所有及被告所有，且供行
    竊所用之鐵鋸、鐵撬各1 支扣案可佐，是被告上開自白，應
    與事實相符，堪予採信。綜上調查結果，本件事證明確，被
    告犯行洵堪認定，應予論科。
三、查被告及共犯行竊所持用之鐵鋸、鐵撬等工具，於客觀上均
    具有危險性，足對人之生命、身體構成威脅，堪認均可供兇
    器使用；又臺電公司所有之電纜線，乃屬供電設備，故核被
    告關於事實一1.部分所為，係犯刑法第321 條第1 項第2 款
    之踰越牆垣竊盜罪、事實一2.3.部分所為，係犯刑法第321
    條第1 項第3 款之攜帶兇器竊盜罪【且事實一2.部分，應依
    電業法第105 條之規定，適用刑法第321 條第1 項第3 款之
    罪處斷（檢察官漏引電業法第105 條規定，本院應逕予適用
    之）】。被告與黃保舜、蘇吉文、伍水龍間，分別就上開3
    部分犯行，各有犯意聯絡及行為分擔，為共同正犯。被告先
    後3 次犯行，時間緊接，方法相同，觸犯基本構成要件相同
    之罪，顯係基於概括犯意反覆為之，為連續犯，應依刑法第
    56 條 規定，論以情節較重之攜帶兇器竊取臺電公司供電設
    備部分之攜帶兇器竊盜罪處斷，並加重其刑。本件事實一2.
    3.部分犯行，雖未經起訴，然與起訴部分具有連續犯之裁判
    上一罪關係，為起訴效力所及，復經檢察官移送併辦，本院
    字應併予審理。再被告前於90年間，因施用毒品案件，經臺
    灣高雄地方法院89年度訴字第2380號判處有期徒刑7 月，嗣
    經撤回上訴確定，甫於92年7 月15日執行完畢，有臺灣屏東
    地方法院檢察署刑案資料查註紀錄表、臺灣高等法院被告前
    案紀錄表在卷可考，其於有期徒刑執行完畢5 年內再犯本件
    有期徒刑以上之罪，係屬累犯，應依刑法第47條規定，加重
    其刑，並遞予加重之。爰審酌被告有煙毒、毒品等前科（參
    前揭紀錄表），素行不佳，不知戒慎自持，且年正值壯年，
    不思付出勞力獲取財物，竟基於貪念一再行竊，且於屢遭查
    獲後仍僥倖為之，犯罪情節之輕重、所生危害之程度及犯後
    坦承犯行等一切情狀，量處如主文所示之刑。末查，扣案之
    鐵鋸、鐵撬各1 支，業據被告供承分屬共犯蘇吉文及伊所有
    ，且均為犯罪所用之物等語在卷，爰依刑法第38條第1 項第
    2 款規定，併予宣告沒收。
據上論斷，應依刑事訴訟法第273 條之1 第1 項、第299 條第1
項前段，電業法第105 條，刑法第28條、第56條、第321 條第1
項第3 款、第38條第1 項第2 款，判決如主文。
本案經檢察官王光傑到庭執行職務
中    華   民    國      95     年   5     月    10   日
                      刑事第四庭  法  官  劉敏芳
以上正本證明與原本無異。
如不服本判決應於收受本判決送達後十日內向本院提出上訴書狀
，其未敘述上訴理由者，並得於提起上訴後十日內向本院補提理
由書狀（均須按他造當事人之人數附繕本）「切勿逕送上級法院
」
中    華    民    國    95    年    5     月    10    日
                                  書記官  許倬維
附錄本案論罪科刑法條：
刑法第321條第1項第3款：
犯竊盜罪而有左列情形之一者，處6 月以上5 年以下有期徒刑：
三  攜帶兇器而犯之者。


司法院資訊處製作；財團法人民間司法改革基金會備份。
